臺灣橋頭地方法院民事判決
  109年度岡簡字第281號
原      告  財政部國有財產署南區分署

法定代理人  黃莉莉  
訴訟代理人  楊家瑋律師
複  代理人  黃信豪律師
訴訟代理人  鄭植元律師
            高華陽律師
被      告  林元服  

被       告 上岸國際股份有限公司            

法定代理人  翁國欽  
上當事人間損害賠償事件，本院於民國111年4月27日言詞辯論終
結，判決如下：
    主  文
一、被告林元服應將坐落高雄市○○區○○段○○○○○○○○○地號土地如
    附圖編號1376⑴、1378⑴部分（面積各為二點九七、三點四五
    平方公尺）上之地上物拆除後，將土地返還原告。
二、被告林元服應給付原告新台幣參仟捌佰柒拾參元，及自民國
    一百零九年九月二十四日起至清償日止，按年息百分之五計
    算之利息；暨自民國一百零九年八月一日起至返還第一項各
    筆土地之日止，按各筆土地占用面積乘以當年度申報地價後
    按年息百分之五計算之相當租金不當得利。
三、被告上岸國際股份有限公司應將坐落高雄市○○區○○段○○○○地
    號土地如附圖編號1388⑴部分（面積十四點一四平方公尺）
    上之地上物拆除後，將土地返還原告。
四、被告上岸國際股份有限公司應給付原告新台幣參佰捌拾貳元
    ，及自民國一百零九年九月二十四日起至清償日止，按年息
    百分之五計算之利息；暨自民國一百零九年八月一日起至返
    還第三項土地之日止，按該土地占用面積乘以當年度申報地
    價後按年息百分之五計算之相當租金不當得利。
五、訴訟費用由被告林元服、上岸國際股份有限公司各負擔二分
    之一。
六、本判決得假執行。
    事  實  及  理  由
一、原告主張：坐落高雄市○○區○○段0000000000000000000地號
    土地均為伊所管理之國有土地（重測前地號為高雄市燕巢區
    湖子內段215-26、215-27、215-13、215-25地號土地，下各
    稱1375、1376、1378、1388地號土地）。詎被告林元服無占
    有使用上開土地之權源，卻自民國106年7月間起，擅自使用
    上開土地若干部分興建廠房，而被告上岸國際股份有限公司
    （下稱上岸公司）亦無占有使用上開土地之權利，竟自108
    年6月14日起，接續林元服使用1375、1388地號土地若干部
    分鋪設水泥地及興建廠房，目前上岸公司仍無權占用1388地
    號土地如附圖編號1388⑴部分土地（面積為14.14平方公尺，
    下稱D地），林元服則無權占用1376、1378地號土地如附圖
    編號1376⑴、1378⑴部分土地（面積各為2.97、3.45平方公尺
    ，下稱B地、C地），伊自得請求林元服將B、C地、上岸公司
    將D地上之廠房均拆除後，將土地返還與伊。又林元服及上
    岸公司無權占用上開土地，而受有相當租金之不當得利，林
    元服應給付伊新台幣（下同）3,878元，上岸公司應給付伊3
    82元，及均自民事變更聲明狀繕本送達翌日（即109年9月24
    日）起至清償日止，按年息5%計算之利息，另林元服及上岸
    公司均應自109年8月1日起至返還土地之日止，給付按占用
    面積乘以當年度申報地價乘以年息5%計算之相當租金不當得
    利。爰依所有物返還請求權及不當得利之法律關係，提起本
    訴。並聲明：如主文第一至四項所示。
二、被告林元服對原告之請求無意見，被告上岸公司則以：伊係
    依原來的地籍線興建廠房，不知道有越界情事，對原告請求
    無意見，但仍希望可以和原告協商等語，資為抗辯。並均聲
    明：原告之訴駁回。
三、原告就其主張之事實，業據其提出歷年之土地勘查表、會勘
    紀錄、歷年使用現況略圖等資料為證，並經本院會同地政人
    員至現場勘測屬實，有勘驗筆錄、複丈成果圖在卷可稽，又
    被告對原告之請求亦均不爭執。從而，原告依所有物返還請
    求權及不當得利之法律關係，請求如主文第一至四項所示事
    項，均有理由，應與准許。
四、准許宣告假執行之依據：民事訴訟法第389 條第1 項第3 款
    、第78條、第85條第1項前段。

中　　華　　民　　國　　111 　年　　4 　　月　　29　　日
                岡山簡易庭  法  官  盧怡秀
以上正本係照原本作成。
如對本判決上訴，須於判決送達後20日內向本院提出上訴狀。如
委任律師提起上訴者，應一併繳納上訴審裁判費。
中　　華　　民　　國　　111 　年　　5 　　月　　2 　　日
                            書記官  顏崇衛